---
title: 'Procesamiento de las tablas de suelos'
subtitle: '2007'
author: 'Omar Benites'
date: '`r format(Sys.time(), "%B %d, %Y")`'
output:
  html_notebook:
    theme: united
    toc: true
    toc_depth: 3
---


```{r setup, include=FALSE, echo=FALSE}
rm(list=ls())
suppressWarnings("knitr")
require("knitr")
opts_knit$set(root.dir = rprojroot::find_rstudio_root_file())
```

## Introducción

El presente código se encarga de procesar la tabla de caracterizacion (parte central) de los archivos del laboratorio de suelo.


## Uso de librerias y scripts

El primer paso consiste en cargar las librerias que nos serviran para procesar los datos de suelo, incluyendo el uso de scripts desarrollados espeficamente para estas tareas. 

```{r message=FALSE, warning=FALSE, include=FALSE}
suppressWarnings("dplyr")
suppressWarnings("ggplot2")
suppressWarnings("readxl")
suppressWarnings("doParallel")
suppressWarnings("janitor")
library(dplyr)
library(RDCOMClient)
library(stringr)
library(ggplot2)
library(clean)
library(readxl)
library(doParallel)
library(janitor)
#source("R/convert-xls-xlsx.R") #convertir de xls a xlsx
source("R/get_campos.R") #cargar metodos
system("taskkill /f /im excel.exe") #cerrar los archivos de excel
```

## Procamiento paralelo/multiple de los datos

Dada la gran cantidad de datos, resulta necesario el uso de procesamiento paralelo para procesar la mayor cantidad de información en un menor tiempo. Para ello, hacemos uso de los nucleos disponibles de la PC local.

```{r}
doParallel::registerDoParallel(4)
```

## Listar de archivos

```{r}
archivos <- list.files("data/Caracterizacion2007/XLSX/", full.names = TRUE,pattern = ".xlsx")
```

## Extras las tablas de suelos

```{r}
suelos <-  vector(mode = "list",length = length(archivos)) 
#'@description: Codigo paralelizado
suelos <- foreach(i=1:length(archivos)) %dopar% {
  print(archivos[i])
  out <- try({ get_dtsuelos(archivos[i]) })
  out
}
```


## Combinar las tablas de suelos 

```{r}
dtsuelos <- data.table::rbindlist(suelos,fill = TRUE) #juntar tablas
dtsuelos <- remove_empty(dat = dtsuelos, "cols") #remover col. vacias
write.csv(dtsuelos, file = "data/output/dtsuelos.csv",row.names = FALSE)
```



