---
title: 'Procesamiento de las tablas de nutrientes'
subtitle: '2007'
author: 'Omar Benites'
date: '`r format(Sys.time(), "%B %d, %Y")`'
output:
  html_notebook:
    theme: united
    toc: true
    toc_depth: 3
---


```{r setup, include=FALSE, echo=FALSE}
rm(list=ls())
suppressWarnings("knitr")
require("knitr")
opts_knit$set(root.dir = rprojroot::find_rstudio_root_file())
```

# Uso de librerias y scripts

El primer paso consiste en cargar las librerias que nos serviran para procesar los datos de suelo, incluyendo el uso de scripts desarrollados espeficamente para estas tareas. 

```{r message=FALSE, warning=FALSE, include=FALSE}
suppressWarnings("dplyr")
suppressWarnings("ggplot2")
suppressWarnings("readxl")
suppressWarnings("doParallel")
suppressWarnings("janitor")
library(dplyr)
library(RDCOMClient)
library(stringr)
library(ggplot2)
library(clean)
library(readxl)
library(doParallel)
library(janitor)
source("R/convert-xls-xlsx.R") #convertir de xls a xlsx
source("R/get_campos.R") #cargar metodos
system("taskkill /f /im excel.exe") #cerrar los archivos de excel
```

## Listar de archivos

Los datos del laboratorio de suelo del año 2007 estan en formato **xls**, por lo tanto primero los transformamos a **xlsx**. Configuración del directorio.

```{r}
archivos <- list.files("data/Caracterizacion2007/XLSX/", full.names = TRUE,pattern = ".xlsx")
```

## Procamiento paralelo/multiple de los datos

Dada la gran cantidad de datos, resulta necesario el uso de procesamiento paralelo para procesar la mayor cantidad de información en un menor tiempo. Para ello, hacemos uso de los nucleos disponibles de la PC local.

```{r}
doParallel::registerDoParallel(4)
```


## Extras las tablas de nutrientes

```{r echo=FALSE, message=FALSE, warning=FALSE}
lnut <- foreach(i=1:length(archivos)) %dopar% {
  out <- get_dtnutrientes(archivos[i])
  out
}
names(lnut) <- basename(archivos)
```

## Combinar las tablas de nutrientes

```{r echo=FALSE, message=FALSE, warning=FALSE}
nuevo <- get_cabnut(lnut)
dnut <- data.table::rbindlist(lnut,fill = TRUE)
dnut <- set_cabnut(nuevo, dnut)
dnut <- dnut %>% filter(cab_1_Lab!="Lab") 
#guardar los datos de nutrientes
write.csv(dnut, "data/output/dnut.csv",row.names = FALSE)
```





